【裁判字號】    97,簡上,337
【裁判日期】    980122
【裁判案由】    詐欺
【裁判全文】
臺灣屏東地方法院刑事判決             97年度簡上字第337號
公  訴  人  台灣屏東地方法院檢察署檢察官
被      告  甲○○
                    （另案在監執行）
上列上訴人因詐欺案件，不服本院97年度簡字第2041號中華民國
97年11月10日刑事簡易判決（97年度偵字第6221號、第6543號）
提起上訴，及同署檢察官移送併辦（97年度偵字第7316號、第
7825號）、台灣台北地方法院檢察署檢察官移送併辦（97年度偵
字第23431 號），本院判決如下：
    主  文
原判決撤銷。
甲○○幫助意圖為自己不法之所有，以詐術使人將本人之物交付
累犯，處有期徒刑陸月，如易科罰金以新台幣壹仟元折算壹日。
    事 實 及 理 由
一、本件之犯罪事實、理由及證據除引用原審判決書（包括聲請
    簡易判決處刑書）及移送併辦意旨書之記載（台灣屏東地方
    法院檢察署97年度偵字第7316號、第7825號及台灣台北地方
    法院檢察署97年度偵字第23431 號）。
二、檢察官提起上訴意旨以：被告除有原聲請書所載之犯罪事實
    外，另有如併辦意旨之犯罪事實，原審未及審酌，即有未洽
    請求撤銷改判等語。
三、本件被告對上開所有之犯罪事實均已坦承不諱，核與各被害
    人所述遭騙而匯款至被告所提供之帳戶等情相符，並有匯款
    紀錄、報案三聯單、交易明細表、被告開戶資料等在卷可稽
    ，是被告應有提供帳戶予該詐騙集團已無疑義。又現今無論
    平面或電子媒體一再報導詐欺集團屢以人頭帳號作為詐財工
    具，而一般人本於生活經驗及認識，在客觀上當可預見將帳
    戶、提款卡提供予陌生之第三人，該人可能利用該帳號遂行
    其詐財行為，而被告為成年人，以其知識及社會經驗，應可
    預見該第三人取得該帳號等資料將持以之作為詐欺犯罪之用
    ，被告竟仍提供予他人使用，顯有幫助詐欺之不確定故意至
    明，本件事證明確，被告犯行堪予認定。
四、原審以被告罪證明確而罪論科刑，固非無見。惟查，原審判
    決後檢察官又發現如移送併辦之犯罪事實，該部分既為原審
    所不及審酌之事實，且該事實與原判決認定之事實復具有想
    像競合犯之裁判上一罪關係，應為原聲請效力所及，本院自
    應一併審酌，爰應由本院將原判決撤銷改判。
五、茲審酌被告素行、犯罪動機、提供帳號予他人遂行詐騙行為
    ，增加司法機關查緝困難，並助長詐欺集團氣焰，擾亂社會
    秩序，造成被害人財產上之損失，惟其事後承認犯罪，態度
    尚稱良好等情，仍量處有期徒刑6 月，並依資力、地會地位
    各情，諭知易科罰金之折算標準。
六、依刑事訴訟法第455 條之1 第3 項、第369 條第1 項前段、
    第364 條、第299 條第1 項前段，刑法第55條、刑法第339
    條第1 項、第47條、第30條第1 項、第2 項、刑法第41條第
    1 項前段，刑法施行法第1 條之1 ，判決如主文。
中    華    民    國    98    年    1     月    22    日
                     刑事第二庭 審判長  法  官  黃國永
                                        法  官  翁世容
                                        法  官  劉怡孜
以上正本證明與原本無異。
不得上訴。
中華民國刑法第339條
（普通詐欺罪）
意圖為自己或第三人不法之所有，以詐術使人將本人或第三人之
物交付者，處5 年以下有期徒刑、拘役或科或併科1 千元以下罰
金。
中    華    民    國    98    年    1     月    22    日
                                        書記官  唐淑嫻


司法院資訊處製作；財團法人民間司法改革基金會備份。
